臺灣宜蘭地方法院交通事件裁定　　　　 93年度交聲字第114號
　　移送機關　　交通部公路總局台北區監理所宜蘭監理站
　　異　議　人　申全貨運有限公司
　　代　表　人　甲○○
上列受分人因違反道路交通管理處罰條例案件，對於交通部公路
總局臺北區監理所宜蘭監理站93年7月22日所為之處分（宜監字
第43-Q00000000號），聲明異議，本院裁定如下：
    主  文
異議駁回。
    理  由
一、按貨車之裝載，應依裝載貨物不得超過核定之總重量，為道
    路交通安全規則第79條第1 項第1 款所明文規定。又「汽車
    裝載貨物超過核定之總重量、總聯結重量者，處汽車所有人
    罰鍰，並記汽車違規紀錄一次，其應歸責於汽車駕駛人時，
    除依第三項處汽車駕駛人罰鍰及依第六十三條第一項第二款
    記點外，汽車所有人仍應記該汽車違規紀錄一次。‧‧‧有
    前二項規定之情形者，應責令改正或當場禁止通行，並處新
    臺幣一萬元罰鍰，超載十公噸以下者，以總超載部分，每一
    公噸加罰新臺幣一千元；超載逾十公噸至二十公噸以下者，
    以總超載部分，每一公噸加罰新臺幣二千元；超載逾二十公
    噸至三十公噸以下者，以總超載部分，每一公噸加罰新臺幣
    三千元；超載逾三十公噸者，以總超載部分，每一公噸加罰
    新臺幣五千元。未滿一公噸以一公噸計算。」，為道路交通
    管理處罰條例第29條之2 第1 項、第3 項所明文規定。是違
    反上開道路交通安全規則之規定者，即依道路交通管理處罰
    條例第29條之2 第1 項、第3 項之規定處罰。再按，交通法
    庭認為聲明異議有理由或聲明異議雖無理由而原處分不當或
    違法者，應以裁定將原處分經聲明異議部分撤銷，並自為裁
    定，為道路交通案件處理辦法第20條前段所明文規定，合先
    敘明。
二、聲明異議意旨略以：緣異議人於民國93年4月16日駕駛771－
    ＧＱ號營業貨運曳引車，行經宜蘭縣羅東鎮○○路時被員警
    當場攔查後，員警進行丈量時未將遮蓋砂石之帆布掀起後進
    行丈量，且該員警僅一人值勤，故其丈量並不準確，此一舉
    發不合規定云云。經查：前揭車頭車牌號碼777－ＧＱ號營
    業貨運曳引車（拖車號碼為13－ＦＲ號）於本件舉發當時，
    係登記為異議人申全貨運有限公司（以下簡稱申全公司）所
    有，業據異議人於聲明異議中所自承，而該部營業貨運曳引
    車係於92年7 月31日領照，而其核定之外框為（長850 公分
    Ⅹ寬250 公分Ⅹ高80公分），內框為（長845 公分Ⅹ寬231
    公分Ⅹ高71公分），此有異議人提出拖車新領牌登記書一紙
    在卷可稽，而該營業貨運車於93年4 月16日行經宜蘭縣羅東
    鎮○○路前為宜蘭縣警察局羅東分局公正派出所乙○○警員
    攔查，並舉發「測量其內緣容積為835 公分Ⅹ234 公分Ⅹ87
    公分，核准載重35公噸，然丈量後換算總重量為41.98 公噸
    ，超載6.98公噸」，此有宜蘭縣警察局宜警交字第Q0000000
    0 號舉發違反道路交通管理事件通知單影本及在卷可稽，雖
    異議人辯稱本件執法員警僅一人且丈量時並未掀開帆布，因
    而丈量不夠準確，然經本院傳訊舉發員警乙○○到庭證稱：
    當時取締大型車違規勤務，我在公正路段時，看到異議人駕
    駛拖引車，拖引車後面有拖車，載運砂石，經目測有超出欄
    板，我們依法攔停，請駕駛員出示證件，經過量測結果，有
    丈量車斗內緣容積，長為8.35公尺，寬為2.34公尺，高為0.
    87公尺，所得為16.99 立方公尺，超出14.7立方公尺，換算
    成總重量41.98 公噸，超載6. 98 公噸，現場予以拍照存證
    等語，並當庭提出現場照片6 張附卷可參。前揭丈量過程乃
    雙方共同為之，且所有丈量情形業經拍照存證，其丈量方法
    亦未見欠妥情形，再者，證人乙○○為本件舉發之員警，其
    到庭在本院法官面前具結以言詞供述本件訴訟上之待證事實
    （即受處分人有右開違規事實），因其與受處分人毫無怨懟
    ，自無自陷於偽證罪之追訴而構詞誣賴受處分人之理，是本
    院由其供述已得有受處分人確有右開違規行為之心證，且於
    本件卷存證據資料內並無任何積極證據足以證明證人乙○○
    上開供述係屬虛偽，亦無有足以令人顯信其供述為不可採之
    品性證據或前科證據存在，本院自不得僅以證人為本件開單
    告發受處分人之員警而全盤抹煞其在訴訟上所具有之證人資
    格，而受處分人對上開證人之供述並無法舉出或請本院調查
    任何對其有利之證據資料，以使本院對證人所供述受處分人
    違規之事實產生任何合理之懷疑，且交通警察掣單舉發違反
    道路交通管理處罰條例所列之違規事實，本質上為行政處分
    ，係公務員基於職務上之權力，依法就特定之具體事件所為
    之具公法上效果之單方面行政行為，基於公務員為公法上行
    為具有公信力之原則，該行政行為當可被推定為真正，其據
    以依法處分之事實認定亦為正確無誤，從而，受處分人既未
    就執勤員警之舉發有誤提出相關證據以供調查，本院經查亦
    無任何證據足資證明其有捏造事實違法取締之情事，則執勤
    員警本其維護交通秩序、安全職責所為之舉發，自應受到合
    法、正確之推定。是受處分人所辯，不足採信。綜上所述，
    本件異議人所有之前揭營業貨運曳引車之違規事實明確，原
    處分機關據以援引上開規定，裁處申全貨運有限公司罰鍰新
    台幣17000 元，並記汽車違規紀錄1 次並無不當。本件異議
    為無理由，應予駁回。
四、據上論斷，應依道路交通案件處理辦法第19條，裁定如主
中　　華　　民　　國　　94　　年　　1 　　月　   31　日
                         臺灣宜蘭地方法院交通法庭
                                 法  官　李毓華
以上正本證明與原本無異
如不服本裁定應於送達後5 日內向本院提出抗告狀
                                 書記官　陳蒼仁
中　　華　　民　　國　　94　　年　　1 　　月　　19　　日
